臺灣臺東地方法院刑事裁定
111年度聲字第349號
聲  請  人  臺灣臺東地方檢察署檢察官
受  刑  人  蔡信平




上列聲請人因受刑人數罪併罰有二裁判以上，聲請定其應執行之
刑（111年度執聲字第237號），本院裁定如下：
    主  文
蔡信平所犯如附表所示之罪刑，應執行有期徒刑陸年拾壹月。
    理  由
一、聲請意旨略以：受刑人前因違反毒品危害防制條例等案件，
    先後經判決確定如附表，符合數罪併罰之要件，應依刑法第
    53條、第51條第5款之規定，定其應執行之刑，爰依刑事訴
    訟法第477條第1項聲請裁定。
二、按裁判確定前犯數罪者，併合處罰之。但有下列情形之一者
    ，不在此限：一、得易科罰金之罪與不得易科罰金之罪。二
    、得易科罰金之罪與不得易服社會勞動之罪。三、得易服社
    會勞動之罪與不得易科罰金之罪。四、得易服社會勞動之罪
    與不得易服社會勞動之罪。前項但書情形，受刑人請求檢察
    官聲請定應執行刑者，依第51條規定定之。次按裁判確定前
    犯數罪者，併合處罰之；數罪併罰有二裁判以上宣告多數有
    期徒刑者，於各刑中之最長期以上，各刑合併之刑期以下，
    定其刑期，但不得逾30年，刑法第50條、第51條第5款、第5
    3條分別定有明文。次按數罪併罰，應依分別宣告其罪之刑
    為基礎，定其應執行刑，此觀刑法第51條規定自明，故一裁
    判宣告數罪之刑，雖曾經定其執行刑，但如再與其他裁判宣
    告之刑定其執行刑時，前定之執行刑當然失效，仍應以其各
    罪宣告之刑為基礎，定其執行刑，不得以前之執行刑為基礎
    ，與後裁判宣告之刑，定其執行刑，惟上開更定之應執行刑
    ，不應比前定之應執行刑加計其他裁判所處刑期後為重，否
    則即與法律秩序理念及法律目的之內部界限有違，難認適法
    （最高法院83年度台抗字第502號、93年度台非字第192號裁
    定意旨參照）。
三、經查：
  ㈠受刑人因違反毒品危害防制條例等案件，經法院分別判處如
    附表編號1、2所示之罪與刑，並均分別確定在案，有該判決
    書及臺灣高等法院被告前案紀錄表各1份在卷可考，且各罪
    俱係於如附表編號1所示判決確定日期（民國111年4月19日
    ）前所為，就該案件為最後判決之法院復為本院。再本件定
    執行刑解釋上應仍符合「增加經判決確定合於數罪併罰之其
    他犯罪」之例外情形，並未拆分，對被告仍屬有利，本件仍
    得再定應執行刑。而受刑人所犯如附表編號1、2所示之各罪
    雖有刑法第50條第1項但書所列併合處罰之例外情形，惟聲
    請人係應受刑人之請求聲請定刑，此有受刑人提出經其簽名
    並捺印之聲請定應執行刑須知暨聲請書1份附卷可參，是聲
    請人之聲請於法有據，應予准許。
  ㈡又定應執行刑時，除不得逾越刑法第51條第5款所定之外部界
    限，亦應受內部界限所拘束。受刑人所犯如附表編號1所示
    之罪(共11罪)，前經本院定應執行刑為有期徒刑6年9月確定
    ；而如附表編號2所示之罪(共2罪)，另經本院判處應執行有
    期徒刑4月確定。故本院定應執行刑不得重於前開應執行之
    刑之總和，即有期徒刑7年1月。本院考量附表編號1、2所示
    之罪均係與毒品相關之罪，各罪之犯罪時間均介於110年4月
    至9月間等因素，再衡酌比例原則、平等原則、責罰相當原
    則、重複評價禁止原則等自由裁量權之內部價值要求界限，
    以及斟酌受刑人對本案回覆針對定應執行刑之意見等情，定
    應執行之刑如主文所示。
四、依刑事訴訟法第477條第1項，刑法第53條、第50條第2項、
    第51條第5款，裁定如主文。
中　　華　　民　　國　　111 　年　　9 　　月　　29　　日
                  刑事第二庭   法  官  李承桓
以上正本證明與原本無異。
如不服本裁定，應於裁定送達後5日內向本院提出抗告狀（須附
繕本）。「切勿逕送上級法院」
中　　華　　民　　國　　111 　年　　9 　　月　　29　　日
                               書記官  邱仲騏 
附表：【受刑人蔡信平定應執行刑案件一覽表】
編　　　　　號  1           2 罪　　　　　名  毒品危害防制條例 (販賣第二級毒品) 藥事法 (轉讓禁藥) 宣　　告　　刑  有期徒刑5年1月(4次) 有期徒刑5年2月(5次) 有期徒刑5年3月(1次) 有期徒刑2年7月(1次) 應執行有期徒刑6年9月 有期徒刑4月(1次) 有期徒刑2月(1次) 應執行有期徒刑4月 犯　罪　日　期  110年4月8日 110年4月10日 110年4月12日(共2次) 110年4月13日 110年4月14日 110年4月16日 110年8月10日 110年8月25日 110年8月27日 110年8月30日 110年4月21日 110年9月13日 偵查(自訴)機關 年　度　案　號  臺東地檢110年度偵字第2963號、第3370號、第3486號、第3500號 臺東地檢110年度偵字第2963號、第3370號、第3486號、第3500號 最　後 事實審 法院 臺灣臺東地方法院 臺灣臺東地方法院  案號 110年度訴字第161號 110年度訴字第161號  判決日期 111年3月23日 111年3月23日 確　定 判　決 法院 臺灣臺東地方法院 臺灣臺東地方法院  案號 110年度訴字第161號 110年度訴字第161號  確定日期 111年4月19日 111年4月19日 是否為得易科罰金之案件            否           否 是否為得易服社會勞動之案件            否           是  備            註   臺東地檢111年度執字第679號(執行中) 臺東地檢111年度執字第680號